臺灣板橋地方法院刑事判決　　　　　　　95年度訴字第2571號
公　訴　人　台灣板橋地方法院檢察署檢察官
被　　　告　乙○○
選任辯護人　周信宏律師
　　　　　　謝幸伶律師
　　　　　　劉彥詮律師
被　　　告　甲○○原名張明泰.
選任辯護人　陳怡勝律師
上列被告等因違反槍砲彈藥刀械管制條例案件，經檢察官提起公
訴（95年度偵字第16007 號)， 本院判決如下：
    主      文
乙○○共同未經許可，持有可發射子彈具有殺傷力之改造槍枝，
處有期徒刑參年陸月。併科罰金新臺幣拾伍萬元，罰金如易服勞
役，以新臺幣壹仟元折算壹日。扣案如附表二所示之物均沒收。
甲○○共同未經許可，持有可發射子彈具有殺傷力之改造槍枝，
處有期徒刑貳年。併科罰金新臺幣壹拾萬元，罰金如易服勞役，
以新臺幣壹仟元折算壹日。扣案如附表二編號一所示之物沒收。
    事      實
一、乙○○與甲○○明知未經許可不得持有可發射子彈具有殺傷
    力之改造槍枝及子彈，乙○○竟於民國95年7 月1 日下午某
    時，在台北縣板橋市浮洲橋附近加油站，收受由真實年籍、
    姓名不詳、綽號「阿溪」之成年男子交付之斜背包後，攜往
    友人留家仁位於台北縣土城市○○路○段二五六巷四弄十號
    住處，嗣打開該斜背包，發現內有如附表一所示之改造手槍
    2 把（槍枝管制編號為：0000000000號、0000000000號，含
    彈匣2 個，內有土造子彈11顆，其中6 顆具有殺傷力、5 顆
    不具殺傷力），竟仍加以持有。再於當日晚間11時許，騎乘
    機車攜往甲○○位於台北縣土城市○○街92巷2 號住處，基
    於共同持有槍、彈之犯意聯絡，由乙○○交付如附表一編號
    一所示之改造手槍（內裝有如附表一編號二所示之土造子彈
    6 顆）予甲○○，欲騎乘機車搭載甲○○前往台北縣土城
    市○○路○段某茶藝館找留家仁，甲○○即將之插置在所穿
    牛仔褲右前方口袋而共同持有。嗣於95年7 月2 日凌晨0 時
    許在台北縣土城市○○路○段242 巷1 號前為警查獲，扣得
    前開槍、彈。
二、案經台北縣政府警察局土城分局報告台灣板橋地方法院檢察
    署檢察官偵查起訴。
    理      由
壹、證據能力方面：
  一、本案認定犯罪事實所用之證據，除證人即被告乙○○、甲
      ○○於本院審理時具結之證言，依法有證據能力外，其餘
      證據（包含被告甲○○於偵查中之證述、扣案槍、彈、槍
      彈鑑定書、照片等）經檢察官、被告、辯護人於本院審理
      時同意將該等證據資料列為證據調查，本院審酌上開證據
      資料作成時之情況，其證明力並未偏低，無不適當之情形
      ，依刑事訴訟法第159 條之5 第1 項規定，均應具有證據
      能力。
  二、至被告、辯護人對證據能力有爭執部分（包含被告乙○○
      主張其警詢供述非任意性、於偵查中證述未具結等）本院
      認無引用為論罪科刑所用證據之必要，爰不逐一論述。
貳、訊據被告乙○○固坦承有於前開時、地收受扣案槍、彈，復
    加以持有，嗣交付如附表一編號一、二所示之槍、彈予被告
    甲○○共同持有，被告甲○○亦承認有收受該槍、彈，而加
    以持有，嗣為警查獲等事實，惟均矢口否認有何犯行。被告
    乙○○辯稱：伊第一次遇到這種情形，不知道槍是真是假，
    伊是要和被告甲○○拿去浮洲橋丟云云；被告甲○○則辯稱
    ：伊不知道槍是真是假，伊是要和被告乙○○拿去浮洲橋丟
    云云。
參、本院查：
  一、上揭有關被告乙○○如何於前開時、地，自「阿溪」處收
      受斜背包後，發現內有扣案槍、彈，竟加以持有，再攜往
      被告甲○○住處，交付其中如附表一編號一、二所示之槍
      、彈予被告甲○○共同持有，旋由被告乙○○騎乘機車搭
      載被告甲○○，欲前往台北縣土城市○○路○段某茶藝館
      找留家仁時，為警查獲，扣得系爭槍、彈等事實，業據被
      告二人於本院審理時坦認不諱，復有查獲照片在卷可佐（
      見偵卷第27、43、44頁），且扣案槍、彈經送內政部警政
      署刑事警察局依性能檢驗法、試射法鑑定，其結果認：（
      一）送鑑8 厘米改造手槍一枝（槍枝管制編號0000000000
      號），認係由仿WALTHER 廠PPK/S 型半自動手槍製造之槍
      枝，換裝土造金屬槍管而成之改造手槍，機械性能良好，
      可擊發適用子彈，認具殺傷力。（二）送鑑8 厘米改造子
      彈六顆，認均係土造子彈，具直徑約7.9 mm金屬彈頭，採
      樣二顆試射，其中一顆可擊發，認具殺傷力；其中一顆無
      法擊發，認不具殺傷力。（三）送鑑92型改造手槍一枝（
      槍枝管制編號0000000000號），認係由仿BERETTA 廠M9型
      半自動手槍製造之槍枝，換裝土造金屬槍管及土造金屬槍
      機而成之改造手槍，機械性能良好，可擊發適用子彈，認
      具有殺傷力。（四）送鑑92型改造子彈五顆，其中三顆認
      均係土造子彈，具直徑約8.4 mm金屬彈頭，採樣一顆試射
      ，可擊發，認具殺傷力。其中二顆認均係土造子彈，具直
      徑約8.8 mm金屬彈頭，採樣一顆試射，可擊發，認具殺傷
      力等情，有該局95年8 月9 日刑鑑字第0950097548號槍彈
      鑑定書附卷可稽（見偵卷第50至55頁）。是被告二人確實
      持有具殺傷力之槍、彈等事實，應堪認定。
  二、被告二人雖辯稱不知道槍是真是假，是要一起拿去浮洲橋
      丟云云。然查：
  （一）證人即被告乙○○於本院審理時結證稱：系爭槍、彈是
        「阿溪」在浮洲橋旁加油站給伊，當時「阿溪」開車，
        伊騎機車要去加油，「阿溪」說要開車經過浮洲橋，前
        面有臨檢，有一個包包要寄放在伊處，待會會去拿，伊
        有留電話給「阿溪」，「阿溪」沒有告訴伊包包裡是什
        麼東西。伊大約過了二個小時在留家仁住處打開，才發
        現裡面是槍、彈，當下不知怎麼辦，就打電話去找甲○
        ○看要怎麼辦，伊騎機車背該斜背包至甲○○住處討論
        打算要丟到浮洲橋下，停留不超過二十至三十分，留家
        仁一直打電話找伊喝酒，前後超過十幾通，伊與甲○○
        騎車出去，要先去找留家仁跟他說一聲，再跟甲○○去
        處理，因為很重，所以交一把槍給甲○○，子彈在裡面
        ，當下沒有想到要放置物箱或腳踏板等語（見本院卷第
        69至74頁）。是被告乙○○已知「阿溪」係為逃避臨檢
        而交付該斜背包，至遲於在留家仁住處，打開該斜背包
        發現裡面是槍、彈時，已明知該槍、彈應屬違禁物無訛
        。
  （二）又證人即被告甲○○於本院審理時結證稱：95年7 月1
        日晚上11時許乙○○打一通電話找伊，說要過來找伊，
        到了伊住處拿一個包包說朋友交給他，打開給伊看，看
        到本案槍、彈，之前沒有看過乙○○拿，伊就說留著也
        沒用，不如拿去丟掉，要丟到浮洲橋下，從伊住處過去
        從廣福街92巷出來左轉到四川路二段，沿四川路二段右
        轉就可以接到浮洲橋，騎車約3 到5 分鐘。因為不知道
        如何處理，怕拿到警察局被誤認是我們自己的，留家仁
        有打電話找乙○○十通以上，乙○○說留家仁找他有急
        事，要先過去，之後再去丟槍，乙○○騎機車載伊，說
        很重，要伊幫忙帶一枝比較方便，伊就放在伊穿的牛仔
        褲右前方口袋，從伊住處過去茶藝館先左轉信義路，騎
        出來可以接到青雲路，再轉金城路，騎車約5 分鐘等語
        （見本院卷第60至68頁）。是被告甲○○已知被告乙○
        ○持有之物可疑為槍、彈，且擔心主動繳至警察局會被
        誤會，顯明知該槍、彈為違禁物自明。被告二人辯稱不
        知槍、彈是真是假云云，核屬事後卸責避就之詞，不足
        採信。
  （三）綜合證人即被告二人前開證述，自被告甲○○住處欲前
        往浮洲橋，與金城路茶藝館，方向不同，且前往浮洲橋
        距離應該較近，當無僅因留家仁催促飲酒，而先行尋找
        留家仁之必要；而被告乙○○自收受該斜背包時，系爭
        槍、彈即已放置其內，被告乙○○復先後從浮洲橋附近
        加油站騎乘機車攜至台北縣土城市○○路留家仁住處，
        再攜往台北縣土城市○○街被告甲○○住處，容無槍、
        彈過重無法攜帶之情，又被告二人明知系爭槍、彈為違
        禁物，仍不顧風險由乙○○交付如附表一編號一、二所
        示之槍、彈予被告甲○○放在牛仔褲口袋，目的顯然非
        為丟棄甚明。是被告二人辯稱要一起去丟棄，無持有犯
        意云云，核與事證不符，亦與常情有違，不足採信。
  （四）另被告甲○○明知被告乙○○交付之物為槍、彈，復放
        置在所穿之牛仔褲口袋內加以持有，且與被告乙○○騎
        車外出之目的係欲前往台北縣土城市○○路○段某茶藝
        館找留家仁，就其持有槍、彈行為，已對社會秩序產生
        危害，縱其等所辯：嗣後欲前往浮洲橋丟棄等情為真，
        亦無解於本案罪責成立。
  （五）至被告乙○○雖聲請測謊及傳喚證人留家仁，但其待證
        事實僅欲證明被告持有槍、彈時間之久暫，及是否留家
        仁主動打電話找伊，此均與被告二人是否成立犯罪無涉
        ，本院因認該等證據無調查必要，附此敘明。
  三、綜上所述，本案事證明確，被告二人犯行，均堪認定。
肆、核被告二人所為，均係犯槍砲彈藥刀械管制條例第8 條第4
    項未經許可持有具殺傷力之改造槍枝罪、第12條第4 項之未
    經許可持有子彈罪。被告二人就持有如附表一編號一、二所
    示之槍、彈犯行，有犯意聯絡及行為分擔，為共同正犯。又
    被告二人均以一持有行為同時觸犯上開二罪，為想像競合犯
    ，應從一重之未經許可持有具殺傷力之改造槍枝罪論處。另
    被告甲○○素行良好，本案臨時起意，收受被告乙○○交付
    之槍、彈加以持有，不到一小時即為警查獲，與一般持有槍
    、彈之時間常長達數月甚至數年之情節並不相同，對社會之
    危害非鉅。審酌以上諸情，堪認被告甲○○犯罪情狀實有值
    得憫恕之處，若科以法定最輕刑度三年以上有期徒刑，猶嫌
    過重，有傷一般國民對法律之情感，爰依刑法第59條規定，
    酌量減輕其刑。至被告乙○○持有槍、彈之數量較多、期間
    較長，並交付槍、彈予他人，對社會治安之影響較大，核無
    情輕法重之情形，併此敘明。
伍、另公訴意旨雖認被告乙○○持有系爭槍、彈之始點為95年6
    月下旬某日，惟此部分除被告乙○○前後不一之供述外，查
    無其他積極證據，依罪疑唯輕原則，自應為被告有利之認定
    ，附此敘明。
陸、爰審酌槍砲、彈藥之製造、持有及流通等，危害人身安全及
    社會秩序，而為國法所禁，並經各類教育、傳媒廣為宣導週
    知，被告二人應無不知之理，其等猶未經許可，恣意持有具
    有殺傷力之改造手槍、子彈，欠缺守法觀念，應予非難，兼
    衡被告二人持有前開槍、彈之期間、數量，對於社會治安所
    生實際危害，暨犯罪後坦承犯行，態度尚屬良好等一切情狀
    ，分別量處如主文所示之刑，並就罰金部分諭知如易服勞役
    之折算標準，以示懲儆。
柒、扣案如附表二所示之改造槍枝2 把、未試射具殺傷力之92型
    土造子彈3 顆，屬違禁物，應依刑法第38條第1 項第1 款規
    定宣告沒收。另扣案已試射之8 厘米改造子彈1 顆、92型改
    造子彈2 顆，業經鑑驗機關試射，僅剩餘彈殼，而失其子彈
    之結構及性能，堪認已非屬違禁物，故毋庸為沒收之諭知，
    亦此敘明。
據上論斷，應依刑事訴訟法第299 條第1 項前段，槍砲彈藥刀械
管制條例第8 條第4 項、第12條第4 項，刑法第11條前段、第28
條、第55條、第59條、第42條第3 項、第38條第1 項第1 款，判
決如主文。
本案經檢察官彭聖斐到庭執行職務。
中　　華　　民　　國　　96　　年    3     月　　27    日
            刑事第六庭  審判長法　官  許仕楓
                              法　官  饒金鳳
                              法　官  林鈺琅
以上正本證明與原本無異。
如不服本判決，應於收受送達後十日內向本院提出上訴狀。
                              書記官  林蔚然
中　　華　　民　　國　　96    年　　3     月　　27    日
附表一：
┌──┬───────────────────────────────┐
│編號│  扣 案 物 品 及 數 量                                        │
├──┼───────────────────────────────┤
│ 一 │8 厘米改造手槍一枝（含彈匣一個，槍枝管制編號為0000000000號），│
│    │係仿WALTHER 廠PPK/S 型半自動手槍製造之槍枝，具殺傷力。        │
├──┼───────────────────────────────┤
│ 二 │8 厘米土造子彈六顆，均具直徑約7.9 mm金屬彈頭，其中一顆可擊發，│
│    │具殺傷力；其中五顆無法擊發，認不具殺傷力。                    │
├──┼───────────────────────────────┤
│ 三 │92型改造手槍一枝（含彈匣一個，槍枝管制編號為0000000000號），係│
│    │仿BERETTA 廠M9型半自動手槍製造之槍枝，具殺傷力。              │
├──┼───────────────────────────────┤
│ 四 │92型土造子彈5 顆，其中3 顆具直徑約8.4 mm金屬彈頭，其中二顆具直│
│    │徑約8.8 mm金屬彈頭，均可擊發，認具殺傷力。                    │
└──┴───────────────────────────────┘
附表二：
┌──┬──────────────────────────────┐
│編號│  應 沒 收 之 物 及 數 量                                   │
├──┼──────────────────────────────┤
│ 一 │8 厘米改造手槍一枝（含彈匣一個，槍枝管制編號為0000000000號）│
├──┼──────────────────────────────┤
│ 二 │92型改造手槍一枝（含彈匣一個，槍枝管制編號為0000000000號）  │
├──┼──────────────────────────────┤
│ 三 │92型土造子彈三顆，其中2 顆具直徑約8.4 mm金屬彈頭，其中1 顆具│
│    │直徑約8.8 mm金屬彈頭。                                      │
└──┴──────────────────────────────┘
附錄本案論罪科刑法條全文：
槍砲彈藥刀械管制條例第8 條第4 項：
  未經許可，持有、寄藏或意圖販賣而陳列第1 項所列槍枝者，
  處三年以上十年以下有期徒刑，併科新臺幣七百萬元以下罰金
  。
槍砲彈藥刀械管制條例第12條第4 項：
  未經許可，持有、寄藏或意圖販賣而陳列子彈者，處五年以下
  有期徒刑，併科新台幣三百萬元以下罰金。
